【裁判字號】    90,上易,575
【裁判日期】    900425
【裁判案由】    偽造文書
【裁判全文】
臺灣高等法院高雄分院刑事判決                      九十年度上易字第五七五號
      上  訴  人
      即  被  告  乙○○
右上訴人因偽造文書案件，不服臺灣屏東地方法院八十九年度易字第一六四八號中華
民國九十年三月二日第一審判決（起訴案號：臺灣屏東地方法院檢察署八十九年度偵
字第三四一五號），提起上訴，本院判決如左：
      主      文
上訴駁回。
      事      實
一、乙○○曾因違反麻醉藥品管理條例案件，經臺灣高雄地方法院於民國八十六年四
    月三十日以八十六年度易字第二八九二號判決判處有期徒刑四月確定，並於八十
    六年十月二十三日易科罰金執行完畢。惟仍不知悔改，復於八十九年一月間，為
    逃避通緝，以免被緝獲，而與綽號「阿林」不詳真實姓名年籍年約三、四十歲之
    成年男子基於共同變造國民身分證之犯意聯絡，由乙○○付與綽號「阿林」者新
    台幣二萬元作為變造身分證之代價，並提供其本人之照片一張給綽號「阿林」者
    ，責由「阿林」在某不詳地點，將乙○○所提供其本人之相片黏貼於丙○○所有
    之遺失國民身分證相片欄上，以變造成相片為乙○○，而姓名及其他身分資料仍
    均為丙○○之國民身分證後，交付予乙○○，足以生損害於丙○○本人及戶政機
    關對於國民身分證管理之正確性。嗣於八十九年五月七日四時四十分許，在屏東
    市○○路九九０號「君臨天下」大樓前，為警查獲而得知上情。
二、案經屏東縣警察局報請台灣屏東地方法院檢察署檢察官聲請簡易判決處刑，原審
    法院改依通常程序審理。
      理      由
一、上訴人即被告乙○○經本院合法傳喚，無正當理由不到庭，惟查右開事實，迭據
    被告於警訊、偵查及原審中坦承不諱，核與被害人丙○○於警訊時指訴之情節相
    符，復有上開變造之身分證影本及丙○○原有之身分證影本各一份在警訊卷足憑
    。本件事證明確，被告變造特種文書犯行，洵堪認定。
二、按國民身分證屬於品行、能力服務相類證書之一種，被告乙○○將自己之相片黏
    貼於他人之國民身分證上，加以變造完成，核被告所為，係犯刑法第二百十二條
    之變造特種文書罪。被告與綽號「阿林」者之成年男子就上開犯行，彼此間互有
    犯意聯絡及行為分擔，應論以共同正犯。又被告曾因違反麻醉藥品管理條例案件
    ，經臺灣高雄地方法院判處有期徒刑四月，甫於八十六年十月二十三日易科罰金
    執行完畢之事實，有台灣屏東地方法院檢察署刑案資料查註紀錄表乙紙在卷可按
    ，其於五年內再犯有期徒刑以上刑之本罪，為累犯，應依法加重其刑。
三、原審以被告罪證明確，因予適用刑法第二條第一項前段、第二十八條、第二百十
    二條、第四十七條、第四十一條第一項前段、第三十八條第一項第二款之規定，
    並審酌被告有多項前科，素行不良，為逃避通緝而變造前開身分證，惟僅變造一
    張，未及使用即被查獲，且於事後坦承犯行及犯罪後態度良好等一切情狀，量處
    有期徒刑三月，又查被告行為後，刑法第四十一條規定已於九十年一月十日修正
    甲布，於同年月十二日生效施行，因此依刑法第二條第一項前段規定，應適用新
    修正之刑法第四十一條第一項規定，諭知如易科罰金之折算標準，併將變造國民
    身分證上之乙○○相片一張，係被告所有，且係供被告犯罪所用之物，業據被告
    供明在卷，併予依法宣告沒收，認事用法核無違誤，所處之刑亦屬適當。被告上
    訴意旨，空言指摘原判決不當，為無理由，應予駁回。
四、被告乙○○經合法傳喚，無正當理由不到庭，不待其陳述逕行判決。
據上論斷，應依刑事訴訟法第三百六十八條、第三百七十一條，判決如主文。
本案經檢察官陳惠珠到庭執行職務。
中      華      民      國    九十      年      四      月    二十五    日
                              臺灣高等法院高雄分院刑事第七庭
                                  審判長法官  王光照
                                        法官  黃憲文
                                        法官  黃壽燕
右正本證明與原本無異。
不得上訴。
                                      書記官  蘇恒仁
中    華    民    國      九十      年       四       月    二十六      日
附錄本判決論罪科刑法條：
刑法第二百一十二條
  偽造、變造護照、旅券、免許證、特許證及關於品行、能力服務或其他相類之證書
  、介紹書，足以生損害於甲眾或他人者，處一年以下有期徒刑、拘役或三百元以下
  罰金。
                                                                        Ｆ


司法院資訊處製作；財團法人民間司法改革基金會備份。
